臺灣桃園地方法院刑事判決　　　　　　　 99年度訴字第960號
公　訴　人　臺灣桃園地方法院檢察署檢察官 
被　　　告　林政發
指定辯護人　本院公設辯護人　林銘宏
上列被告因妨害性自主罪案件，經檢察官提起公訴（99年度偵字
第14704 號），本院判決如下：
    主  文
林政發對女子以強暴之方法而為性交，累犯，處有期徒刑伍年。
    事  實
一、林政發前於民國95年間，因公共危險案件，經本院判處有期
    徒刑3 月確定，在96年5 月15日易科罰金執行完畢。
二、林政發與起訴書代號000000000（53年生，真實姓名年籍資
    料詳卷，以下簡稱Ａ女）為男女朋友，詎林政發於99年6 月
    1 日晚間11時許（起訴書誤載為6 月2 日凌晨0 時），在Ａ
    女位於桃園縣大溪鎮（地址詳卷）之住處前，見Ａ女自住處
    內送一名男性友人離開後，懷疑Ａ女與該人發生性關係，竟
    因此心生不滿，而趁鐵門尚未關妥之際，未經Ａ女之同意即
    進入屋內（侵入住宅部分未據告訴），且取走Ａ女之行動電
    話及鐵門遙控器，以避免Ａ女向外求援。Ａ女未及反應要求
    林政發離去，林政發即出言質問Ａ女，並拉住Ａ女之手將之
    拖至樓梯間，Ａ女不從，乃與被告發生拉扯，林政發即先基
    於傷害之犯意，朝Ａ女之頭部毆打兩巴掌，並致Ａ女受有左
    眼瘀血之傷害（傷害部分業據撤回告訴，並經檢察官為不起
    訴處分）。拉扯過程中林政發因認Ａ女竟在和其交往期間內
    與他人發生性關係，心有不甘，乃另基於單一接續之強制性
    交犯意，動手脫去Ａ女之衣服，Ａ女雖亦以拉扯之方式反抗
    ，惟仍遭林政發將全身衣服褪去，且期間Ａ女曾向林政發表
    示「你今天最好把我打死，不然只要我還有一口氣，我會報
    警」，並跑至鐵門處並按下鐵門開關試圖逃離，然林政發仍
    不顧Ａ女之反抗、掙扎，而上前將Ａ女抓住、將鐵門關上後
    ，把Ａ女拖至2 樓房間。俟進入房間，林政發旋將Ａ女推倒
    於床上，而分別：
    (一)以雙手壓住Ａ女之雙手，並以腳用力分開Ａ女之雙腿後，
      將陰莖插入Ａ女之陰道內抽動至射精在Ａ女體內為止，過
      程中Ａ女雖有拉扯、掙扎並身體左右扭動，惟仍因力氣不
      及林政發而無法抗拒，而遭林政發以此強暴方式強制性交
      得逞。其後Ａ女表示欲上廁所，林政發即抓住Ａ女之手臂
      並陪同Ａ女前往，以限制Ａ女之行動自由，而Ａ女則在如
      廁後將內褲穿上，並於床上與林政發產生口角，且再向林
      政發表示「你今天最好把我打死，不然只要我還有一口氣
      ，我會報警」；
    (二)在10餘分鐘後，林政發再承上開犯意，褪去Ａ女之內褲，
      並以雙手壓住Ａ女之雙手、以腳用力分開Ａ女之雙腿後，
      將陰莖插入Ａ女之陰道內抽動至射精在Ａ女體內為止，Ａ
      女雖亦有拉扯、掙扎並身體左右扭動，惟仍因力氣不及林
      政發而無法抗拒，而再遭林政發以此強暴方式強制性交得
      逞。Ａ女則於其後再向林政發強調「你今天最好把我打死
      ，不然只要我還有一口氣，我會報警」；
    (三)復於其後約10餘分鐘時，在Ａ女尚未將內褲穿回之際，林
      政發復承續上開犯意，以雙手壓住Ａ女之雙手、以腳用力
      分開Ａ女之雙腿，致Ａ女無法抗拒後，又將陰莖插入Ａ女
      之陰道內抽動，而以此強暴方式對Ａ女為強制性交得逞，
      此際Ａ女雖已無法再強力反抗，然因林政發自身亦精疲力
      盡，乃在插入後未達1 分鍾即放手並將陰莖抽離Ａ女之陰
      道，躺在Ａ女身旁，與Ａ女先後睡著。而於上開期間內，
      林政發先於Ａ女欲逃離之際將Ａ女自鐵門處抓回並關上鐵
      門，復於強制性交期間內又將Ａ女控制在床上，且若Ａ女
      離開床舖，林政發即抓住渠之手臂陪同前往，同時亦以此
      方法剝奪Ａ女之行動自由前後約半小時。
    嗣於翌日凌晨4 時30分許，Ａ女清醒後利用林政發尚在就寢
    之機會，取走林政發置放在房間桌上之行動電話及鐵門遙控
    器，而至1 樓撥打電話報警，並帶同獲報至現場處理之員警
    前往2 樓將林政發逮捕，始知上情。
二、案經Ａ女訴由桃園縣政府警察局大溪分局報請臺灣桃園地方
    法院檢察署檢察官偵查後提起公訴。
    理  由
壹、程序事項：
一、按被告以外之人於偵查中向檢察官所為之陳述，除顯有不可
    信之情況者外，得為證據，刑事訴訟法第159 條之1 第2 項
    定有明文。本案證人Ａ女於偵查中係以證人身分具結證述，
    且審判中經本院傳喚到庭，而賦予被告及其之指定辯護人有
    行使對質權、反對詰問權之機會，則被告之對質詰問權已延
    緩至審判中確保，是證人Ａ女於偵查中之證述，即具證據能
    力。至證人Ａ女於警詢中所為之供述，則亦係被告以外之人
    在審判外之陳述，屬於傳聞證據，而被告及其指定辯護人復
    均否認其證據能力，且此部分筆錄核無同法第159 條之2 至
    第159 條之5 等傳聞法則例外規定之情形，是依同法第 159
    條第1 項之規定，即無證據能力。
二、本案認定犯罪事實所引用之本案卷內所有卷證資料（包含文
    書證據、物證等證據），並無證據證明係公務員違背法定程
    序所取得，且被告及其指定辯護人於本院審理終結前就卷內
    所有之卷證資料之證據能力均表示無意見，又卷內之文書證
    據，亦無刑事訴訟法第159 條之4 之顯有不可信之情況與不
    得作為證據之情形，則依刑事訴訟法第159 條之5 之規定，
    本案認定犯罪事實所引用之本案卷證所有文書證據、物證等
    證據，均有證據能力。
貳、實體事項：                
一、被告固不否認確有於上開所述時間、地點，因見Ａ女自住處
    送男性友人離開，乃因而心生不滿，趁Ａ女未將鐵門關妥之
    際，進入該處並取走Ａ女之行動電話及鐵門遙控器，復又毆
    打Ａ女兩巴掌後，褪去Ａ女全身之衣物，而在2 樓房間內與
    Ａ女為3 次性行為，且有聽到Ａ女對其表示「你今天最好把
    我打死，不然只要我還有一口氣，我會報警」，惟矢口否認
    有何強制性交之犯行，辯稱：其原係要檢查Ａ女是否與他人
    性交，才會脫掉Ａ女之衣服，後來因確實有見到有發生性行
    為之跡證，心想Ａ女既然可以與其他男性為性交，為何其不
    可以，乃將Ａ女帶往房間內，並在壓住Ａ女雙手而有一點點
    強迫，但Ａ女亦半推半就之情形下，與Ａ女為第1 次性交，
    但因過程中Ａ女扭動身體並打其一巴掌，其之陰莖軟掉，就
    未再繼續性交，並欲離去該處，係Ａ女向其表示若離開就要
    報警，其才會留下，故其後之2 次性交，均係在Ａ女主動挑
    逗下發生。至於Ａ女事後會報警，應係不滿遭其毆打兩巴掌
    云云；辯護意旨則略以：本案Ａ女應係因遭被告毆打兩巴掌
    ，始會刻意為不利於被告之陳述，是渠之證言當不足採信，
    自亦無法證明被告確有強制性交之犯行；又退步言之，縱被
    告所為已該當於強制性交罪之客觀構成要件，然被告係在進
    入Ａ女住處後始另行萌生性交之犯意，故應僅成立普通強制
    性交罪云云，經查：
    (一)上開犯罪事實，業據Ａ女於本院審理中具結證述：渠與被
      告係男女朋友，而案發之際渠本已欲與被告分手，但被告
      不肯。99年6 月1 日晚間11時許，因一名男性友人陪同渠
      自外返家，渠乃開門送該人離去，但在鐵門還沒有完全關
      上時，被告卻突然由鐵門下方鑽入渠之住處，並取走渠之
      行動電話及鐵門搖控器，渠雖不同意被告進入，但來不及
      反應要求被告離開，被告就質問渠帶男人回家，把被告當
      作什麼，並隨即拉住渠的手將渠拖至樓梯間，渠不從，與
      被告發生拉扯，被告就打了渠兩拳，第一次打到左眼、第
      二次打到頭（惟證人同日亦表示渠在混亂中不確定被告係
      用拳頭或巴掌毆打渠，而被告就此則自始均供承係打證人
      兩巴掌，故應認被告當日係以巴掌毆打證人），後來又開
      始脫渠的衣服，渠亦有反抗而與被告拉扯，但仍遭被告褪
      去全身衣物，渠就跟被告說「你今天最好把我打死，不然
      只要我還有一口氣，我會報警」，且往外逃，並按下鐵門
      開關試圖開門逃跑，惟被告又衝上來將渠抓住，並按開關
      將鐵門關上後，將渠拖至樓梯間，再強行帶上2 樓房間。
      到房間後，被告就把渠推倒在床上，並以雙手壓住渠的雙
      手、用腳大力分開渠的雙腳後，就將陰莖插入渠的陰道，
      一直到射精在渠體內始停止，而過程中渠雖然有拉扯、掙
      扎且左右扭動身體以反抗，但反抗沒有效果。後來渠表示
      要上廁所，被告又抓住渠的手臂陪渠前往，再陪渠回到床
      上，以限制渠的行動（於此期間內，只要渠一離開床上，
      被告就會抓住渠的手臂陪同前往）。渠回到床上後先將內
      褲穿上，並與被告爭吵，渠又再向被告表示「你今天最好
      把我打死，不然只要我還有一口氣，我會報警」。過了約
      10幾分鐘，被告就再脫掉渠的內褲，並以手壓住渠的手、
      用腳大力分開渠的雙腳後，又將陰莖插入渠的陰道，一直
      到射精在渠體內始停止，而過程中渠雖亦有以揭方式反抗
      ，但仍然沒有效果。此時被告就向渠道歉，說「對不起，
      我傷到妳了，我願意賠償妳」，渠則再強調「你今天最好
      把我打死，不然只要我還有一口氣，我會報警」，被告聽
      了未作任何表示，卻又再10餘分鐘後，復又以手壓住渠的
      手、用腳大力分開渠的雙腳後，而將陰莖插入渠的陰道，
      渠當時雖然已經無法強力反抗，但被告亦因筋疲力盡，故
      未及1 分鐘即放手且將陰莖抽離渠之陰道，而躺在渠旁邊
      ，沒有多久就睡著了，渠當時也跟著睡著。迄同日凌晨 4
      時30分許渠醒來後，發覺被告仍睡在渠身邊，而被告雖同
      時亦有醒來，問渠要去那裡，渠就佯稱說要去上廁所，讓
      被告繼續睡覺後，就取走被告放在房間床上之行動電話及
      鐵門搖控器到樓下報警，約10分鐘後員警抵達，渠就帶員
      警至2 樓房間將被告逮捕。而於整個過程中，渠均係不願
      意的，渠也有反抗，只是反抗沒有效果，且渠當時既已遭
      到被告的傷害，自不可能要求被告不要離開或再挑逗被告
      等語綦詳，不僅核與Ａ女在偵查中證述之被告對渠為性侵
      害之過程大致相符，且Ａ女事後前往國軍桃園總醫院附設
      民眾診療服務處驗傷後，檢驗結果亦係「左眼瘀血」，有
      受理疑似性侵害事件驗傷診斷書1 紙在卷可稽，其傷勢亦
      與渠所述遭被告毆打頭部之情吻合，再參以被告就確有毆
      打Ａ女兩巴掌，並在褪去Ａ女衣物後與Ａ女為3 次性交行
      為一節亦供承不諱，自堪以認定。
    (二)被告雖以前揭情詞置辯，惟查：
      1.本案被告係因在證人Ａ女住處前目睹Ａ女送男性友人離
        開，懷疑Ａ女與該人發生性關係，始會趁Ａ女未及將鐵
        門關妥之際進入房間，並隨即質問Ａ女及毆打證人兩巴
        掌，復又未經Ａ女之同意即褪去證人衣物，再將Ａ女強
        行拖至2 樓房間一節，業據被告供承在卷，並核與Ａ女
        之證述相符，則Ａ女未及防備而面對被告突然其來之上
        開舉動，情緒必亦相當氣憤且激動，此由Ａ女一再強調
        「你今天最好把我打死，不然只要我還有一口氣，我會
        報警」等語可證，衡情Ａ女於此情形下，已無同意與被
        告為性交之可能，再參以被告就此於警詢中亦明確供稱
        ：其當時係因想說既Ａ女可以跟其他男子發生性行為，
        為何其不可以，就將Ａ女拖至2 樓房間為性交，故第 1
        次性交時並沒有徵得Ａ女之同意等語，即足堪認被告自
        始即係基於以強暴之方式迫使Ａ女與其為性交之犯意，
        而對Ａ女為強制性交，是被告嗣後改口辯稱：第1 次性
        交時其雖有一點點強迫，但Ａ女亦是半推半就云云，顯
        係犯後卸責之詞，非足採信。至被告固另辯稱該次性交
        時，因Ａ女打了其一巴掌，其陰莖就軟掉，無法再繼續
        為性交云云，然不僅顯與Ａ女上開證述不符，且亦與其
        先前在警詢所供稱之：其將陰莖插入Ａ女陰道後，動了
        幾下就停下來，證人即問說「為何我這麼愛你，你還要
        欺騙我？」，其就開始與Ａ女聊天云云顯有歧異，則被
        告就此部分前後之供述反覆，其所辯自亦不為本院所採
        信。
      2.Ａ女迭於偵查及本院審理中，均已明確證述當日渠與被
        告所為之3 次性交行為，均非係在渠同意之情形下所發
        生，渠並在過程中一再強調「你今天最好把我打死，不
        然只要我還有一口氣，我會報警」，當不可能挑逗被告
        等語，而被告亦供稱其確實有聽到Ａ女為上開表示，則
        衡諸社會一般常情，Ａ女口出此語，乃係清楚表達對被
        告所為行為已極度不滿並且排斥，Ａ女又豈可能再度主
        動挑逗被告而與其為性交？再本案若果如被告所辯，Ａ
        女嗣後係主動挑逗而與其為性行為，表示Ａ女應已不在
        意被告先前對渠所為之傷害行為，則Ａ女又豈會僅因不
        滿被告毆打渠兩巴掌，即旋在同日凌晨4 時30分許清醒
        後，於此仍尚未天亮之際旋向被告佯稱欲上廁所而取走
        行動電話及鐵門搖控器報警處理，且表示就被告所為傷
        害及強制性交行為均欲予以追究？凡此均顯與常情有違
        ；復參以Ａ女於案發後，先於偵查中撤回對被告所為之
        傷害告訴，嗣又在本院審理中陳稱因事後被告有向渠道
        歉，並有意挽回兩方之感情，故請求本院對被告從輕量
        刑，且渠雖然現在不確定，但仍有可能繼續與被告交往
        等語，足認Ａ女對被告仍有情份存在，則Ａ女亦無刻意
        虛構不實情節以誣陷被告之可能，此益徵Ａ女之證述應
        確與事實相符而足採信，是被告空言辯稱係證人當日不
        願讓其離開，並主動挑逗而與其為第2 、3 次之性交云
        云，及辯護意旨所辯證人係因不甘遭被告毆打巴掌始為
        不實陳述云云，自均委無足採。
      3.承上，被告係因見Ａ女自住處送男性友人離開後，懷疑
        Ａ女與該人發生性行為，始會進入Ａ女住處，並於入屋
        後即先質問Ａ女，復再毆打Ａ女兩巴掌，且被告就此亦
        一再辯稱之其係因後來想到為何Ａ女得與他人為性交，
        其卻不可以，始另行起意將Ａ女帶至2 樓房間性交等語
        ，則被告是否於入屋之際即具有對Ａ女為強制性交之犯
        意，已有疑義，況若被告自始即係基於強制性交之犯意
        而進入Ａ女住處，則為何未將Ａ女逕自帶往2 樓房間，
        卻先在1 樓質問Ａ女並毆打Ａ女？再參以若懷疑情侶與
        他人為性交，衡情第一時間之反應應係欲了解是否確有
        其事，而非瞬間即亦產生性交之意念，是被告辯稱係因
        後來不甘心Ａ女與他人發生性關係，才會另行起意對Ａ
        女為性交，並非一開始即有此故意等語，及辯護意旨所
        辯被告乃係事後才萌生強制性交之犯意，故本案應僅構
        成普通強制性交罪等語，即均足採信，準此，檢察官認
        被告乃係基於強制性交之犯意而進入Ａ女住處，所為應
        成立加重之侵入住宅強制性交罪，容有誤會。至被告雖
        另辯稱其原係為檢查Ａ女是否有與他人發生性行為，始
        會褪去Ａ女衣物，後發現有相關跡證，其才會對Ａ女為
        性交云云，然其就此先於警詢中供稱：因Ａ女房間內遺
        留有許多衛生紙，其乃確定Ａ女有與他人發生性行為云
        云，嗣在本院審理中則改口供述：因將Ａ女之衣物脫去
        後，見Ａ女下體有衛生紙，其就知道Ａ女與他人為性交
        云云，兩者已有不符，況衡情是否與他人發生性行為，
        僅憑以將Ａ女衣物褪去之方式，實難以查覺，是被告此
        部分所辯，仍不足採信，而堪認被告應係在毆打Ａ女並
        與Ａ女發生拉扯後，即因想到為何其他男性得與Ａ為性
        行為，其卻不可以，而另基於強制性交之犯意褪去Ａ女
        之全身衣物，嗣並對Ａ女為強制性交3 次。
    (三)本案Ａ女為女性，衡情力量已不及成年之男性被告，是既
      Ａ女自被告脫渠衣服時起即以拉扯之方式反抗，並曾跑至
      鐵門處並按下鐵門開關試圖逃離，又一再向被告強調「你
      今天最好把我打死，不然只要我還有一口氣，我會報警」
      ，復於被告對渠為性交之過程中拉扯、掙扎並身體左右扭
      動，在在均已將排斥及不願意之心態展露於外，則被告不
      予理會，仍以其具有優勢之力量使Ａ女無法抗拒後，先後
      3 次將其之陰莖插入Ａ女之陰道，其係以強暴之方法而對
      Ａ女為強制性交之情，自亦足以認定。
    (四)此外，復有桃園縣政府警察局大溪分局刑案現場勘察紀錄
      表暨刑案現場照片1 份附卷可憑，是本案事證明確，被告
      犯行洵堪認定，應依法論科。
二、按刑法第222 條第1 項第7 款之侵入住宅強制性交罪，係將
    侵入住宅、強制性交二罪結合為獨立之加重強制性交罪，必
    以侵入住宅之初，即基於強制性交之意思，方能構成。若行
    為人係因他故侵入住宅，臨時見色起意強制性交者，尚難論
    以侵入住宅強制性交罪（最高法院92年度臺上字第6773號判
    決要旨參照）。本案被告林政發係因懷疑Ａ女與他人為性交
    ，為質問Ａ女始侵入Ａ女住處，嗣再另起強制性交之犯意一
    節，已如上述，是核被告所為，係犯刑法第221 條第1 項之
    強制性交罪，檢察官認應構成同法第222 條第1 項第7 款之
    侵入住宅強制性交罪，容有誤會，惟因基本社會事實同一，
    自應由本院依法變更起訴法條。次按著手於強制性交行為後
    ，至強制性交行為完畢之前，該強制性交行為本身即包含剝
    奪行動自由及使人行無義務之事等妨害自由之性質，是本案
    被告基於強制性交之犯意而著手褪去Ａ女衣物後，阻止Ａ女
    逃離，並將Ａ女控制行動於房間內，雖同時亦有妨害自由之
    行為，惟因其目的乃係在遂行先後3 次強制性交之犯行，故
    此部分應包含在強制性交犯行內，不另論罪。被告自始即基
    於單一之犯意，而於密接時、地，先後3 次以相同方式對Ａ
    女為強制性交，其多次性交之行為，係遂行單一犯罪決意之
    同種類行為，侵害同一法益，為接續犯，應僅成立ㄧ罪。再
    被告前於95年間，因公共危險案件，經本院判處有期徒刑 3
    月確定，在96年5 月15日易科罰金執行完畢等情，有臺灣高
    等法院被告前案紀錄表在卷可憑，其於有期徒刑執行完畢 5
    年內，故意再犯本案有期徒刑以上之罪，為累犯，應依刑法
    第47條第1 項之規定，加重其刑。爰審酌被告見Ａ女自住處
    送男性友人離開，懷疑Ａ女與該人有不正當關係後，竟不思
    以和平理性之方式與Ａ女溝通，而先侵入Ａ女住宅，復再起
    意強行脫去Ａ女衣物而對Ａ女為強制性交，且次數共有3 次
    ，雖於法律評價上僅論一罪，但其犯罪動機及手段均已有可
    議，再兼衡告訴人即證人Ａ女雖於本院審理中請求本院對被
    告從輕量刑，然被告卻一再飾詞狡辯，更辯稱後來係受到Ａ
    女之挑逗始與之性交，企圖將責任推予Ａ女，態度不佳且絲
    毫不具悔意等一切情狀，量處如主文所示之刑。檢察官雖當
    庭對被告具體求予量處有期徒刑4 年，惟本院衡酌本案之犯
    罪情節及犯罪所生危害後，認上揭刑度仍不足對被告收懲戒
    之效，是檢察官前開具體求刑稍嫌過輕，併予敘明。
據上論斷，應依刑事訴訟法第299 條第1 項前段、第300 條，刑
法第221 條第1 項、第47條第1 項，判決如主文。
本案經檢察官洪敏超到庭執行職務。 
中    華    民    國   100    年    1     月    24    日
                    刑事第十庭  審判長法  官  江德民
                                      法  官  黃鏡芳
                                      法  官  蘇昌澤
以上正本證明與原本無異。
如不服本判決應於收受判決後10日內向本院提出上訴書狀，並應
敘述具體理由。其未敘述上訴理由者，應於上訴期間屆滿後20日
內向本院補提理由書( 均須按他造當事人之人數附繕本) 「切勿
逕送上級法院」。 

                                      書記官  李佳穎
中    華    民    國   100    年    1     月    25    日
附錄論罪科刑依據之法條：
中華民國刑法第221條
（強制性交罪）
對於男女以強暴、脅迫、恐嚇、催眠術或其他違反其意願之方法
而為性交者，處3 年以上10年以下有期徒刑。
前項之未遂犯罰之。